【裁判字號】    98,簡上,226
【裁判日期】    980709
【裁判案由】    傷害
【裁判全文】
臺灣臺北地方法院刑事判決             98年度簡上字第226號
上  訴  人  臺灣臺北地方法院檢察署檢察官
被      告  甲○○
上列上訴人因被告傷害案件，不服本院中華民國九十八年四月二
十三日所為九十八年度簡字第一五五四號第一審簡易判決（聲請
簡易判決處刑案號：臺灣臺北地方法院檢察署九十八年度偵字第
六三一五號），提起上訴，本院管轄之第二審合議庭判決如下：
    主  文
上訴駁回。
    事  實
一、甲○○前於(一)民國九十一年間，因酒後駕車而犯公共危險案
    件，經臺灣士林地方法院（下稱士林地院）以九十一年度交
    簡字第一一二三號判決判處有期徒刑四月確定；又於(二)九十
    一年間，因酒後駕車而犯公共危險案件，經士林地院以九十
    一年度交簡字第一八四七號判決判處有期徒刑六月確定，上
    開(一)、(二)案件經士林地院以九十四年度聲字第四○七號裁定
    應執行有期徒刑九月確定，於九十四年六月二十三日易科罰
    金執行完畢。
二、甲○○於九十八年一月二十九日十三時許，在其斯時位於臺
    北市○○區○○街八號五樓之居處，因細故與房東乙○○發
    生爭執後，竟基於傷害之犯意，徒手毆打乙○○，致乙○○
    因此受有右膝二處一○點一公分擦傷、右手臂三三公分
    瘀傷及右手背二二公分瘀傷等傷害。嗣乙○○報警處理，
    始悉上情。
三、案經乙○○訴由臺北市政府警察局萬華分局報告臺灣臺北地
    方法院檢察署檢察官偵查後，聲請簡易判決處刑。
    理  由
一、證據之認定：
    上開事實一之部分，業據證人即告訴人乙○○於警詢時指述
    綦詳（偵卷第九頁至第十一頁參照），並有臺北市立聯合醫
    院和平院區九十八年一月二十九日診字第九八四○四○號診
    斷證明書一紙在卷可佐（偵卷第十三頁參照），且經被告甲
    ○○於本院九十八年六月二十五日審理時供承不諱（本院當
    日審判筆錄參照），是依(一)告訴人乙○○之指述及(二)上開診
    斷證明書一紙等補強證據已足資擔保被告於本院審理中所為
    之上開任意性自白具有相當程度之真實性，而得確信被告前
    述自白之犯罪事實確屬真實，從而依刑事訴訟法第一百五十
    六條第一項及同條第二項規定，自得依被告前述自白及該補
    強證據認定被告確有為上述傷害之犯行，本件事證明確，被
    告之犯行堪以認定。
二、論罪科刑之法律適用：
  (一)核被告甲○○所為，係犯刑法第二百七十七條第一項之傷害
    罪。
  (二)查被告有如事實一所載之犯罪科刑執行情形，有臺灣高等法
    院被告全國前案紀錄表及被告所犯上開案件之判決書各一份
    等件在卷可稽，其前受有期徒刑執行完畢，於五年以內故意
    再犯本件有期徒刑以上之罪，為累犯，應依刑法第四十七條
    第一項之規定加重其刑。
  (三)原審以被告犯行明確，適用刑事訴訟法第四百四十九條第一
    項、第三項、第四百五十四條第二項，刑法第二百七十七條
    第一項、第四十七條第一項、第四十一條第一項前段，刑法
    施行法第一條之一之規定（原審判決書贅引刑事訴訟法第四
    百五十二條，應予更正），量處被告拘役五十日，如易科罰
    金，以新臺幣（下同）一千元折算一日，其認事用法均無違
    誤，量刑亦屬妥適。上訴人雖循告訴人之請求，以：被告尚
    於九十八年三月五日再度持兇器傷害告訴人及毀損告訴人多
    項財物，甚至於告訴人欲離開時，以暴力抵住房門，使告訴
    人無法離開，妨害告訴人之自由，原判決未就被告九十八年
    三月五日之犯行予以認定，顯於法有誤為由，提起本件上訴
    ，惟查，上訴人所指被告於九十八年三月五日所為傷害、毀
    損及妨害自由等犯行，與本件起訴之被告九十八年一月二十
    九日傷害犯行，時間已相距一月有餘，且犯罪類型並不相同
    ，顯係另行起意，並非基於接續犯意所為，難認與原審判決
    認定之事實具有實質上一罪之關係，是被告該部分犯行，自
    非本件起訴效力所及。從而，檢察官上訴主張原審未及審酌
    被告九十八年三月五日所為上開犯行，於法有誤，請求撤銷
    改判云云，為無理由，應予駁回。
據上論斷，應依刑事訴訟法第四百五十五條之一第一項、第三項
、第三百六十八條，判決如主文。
本案經檢察官廖先志到庭執行職務。
中    華    民    國    98    年    7     月    9     日
                  刑事第九庭審判長法  官  林怡秀
                                  法  官  劉素如
                                  法  官  張詩芸
以上正本證明與原本無異。
本判決不得上訴。
                                  書記官  顏淑華
中    華    民    國    98    年    7     月    9    日
附錄本案論罪科刑法條全文
中華民國刑法第二百七十七條
（普通傷害罪）
傷害人之身體或健康者，處三年以下有期徒刑、拘役或一千元以
下罰金。
犯前項之罪因而致人於死者，處無期徒刑或七年以上有期徒刑；
致重傷者，處三年以上十年以下有期徒刑。


司法院資訊處製作；財團法人民間司法改革基金會備份。
